【裁判字號】    99,台上,7536
【裁判日期】    991202
【裁判案由】    違反毒品危害防制條例
【裁判全文】
最高法院刑事判決            九十九年度台上字第七五三六號
上  訴  人  鍾明德
上列上訴人因違反毒品危害防制條例案件，不服台灣高等法院中
華民國九十九年九月三十日第二審判決（九十九年度上訴字第三
三二五號，起訴案號：台灣板橋地方法院檢察署九十九年度毒偵
字第五０七三號），提起上訴，本院判決如下：
    主  文
上訴駁回。
    理  由
一、施用第一級毒品部分：
按刑事訴訟法第三百七十七條規定，上訴於第三審法院，非以判
決違背法令為理由，不得為之。是提起第三審上訴，應以原判決
違背法令為理由，係屬法定要件。如果上訴理由書狀並未依據卷
內訴訟資料，具體指摘原判決不適用何種法則或如何適用不當，
或所指摘原判決違法情事，顯與法律規定得為第三審上訴理由之
違法情形，不相適合時，均應認其上訴為違背法律上之程式，予
以駁回。本件上訴人鍾明德經第一審判處施用第一級毒品罪刑，
其不服提起第二審上訴，原判決以上訴人未依據卷內訴訟資料，
具體指摘第一審判決認事用法有何違法之處，上訴未敘述具體理
由，因認其該部分在第二審之上訴不合法律上之程式，予以駁回
，已詳敘憑以論斷之理由，從形式上觀察，無違背法令之情形。
上訴意旨略以：本案施用毒品時間距前次施用毒品犯行已逾五年
，原判決竟判處徒刑，顯然違背法令云云。原判決以上訴人前因
施用毒品案件，經台灣台北地方法院以九十年度毒聲字第一三三
０號裁定送觀察、勒戒後，認無繼續施用毒品之傾向，於民國九
十年十月三日觀察、勒戒執行完畢後，既曾於五年內再犯毒品危
害防制條例第十條之罪，經台灣板橋地方法院以九十一年度毒聲
字第二四六０號、九十二年度毒聲字第二八０九號裁定送觀察、
勒戒並執行完畢，本次所犯施用第一級毒品之罪，自應依法追訴
，上訴人以第一審未裁定觀察勒戒為上訴理由，容有誤認。上訴
人既未指摘第一審該部分之判決關於認定事實、適用法律及量刑
等項，有何具體違法或不當之情狀，因認該部分在第二審之上訴
不合法律上之程式，逕予駁回。經核於法並無不合。上訴意旨仍
執陳詞，漫指原判決違背法令，自非適法之第三審上訴理由。依
前揭說明，其該部分之上訴不合法律上之程式，應予駁回。
二、施用第二級毒品部分：
按刑事訴訟法第三百七十六條所列各罪之案件，經第二審判決者
，不得上訴於第三審法院，法有明文。本件上訴人另因施用第二
級毒品案件，第一審係依毒品危害防制條例第十條第二項論處罪
刑，其不服提起第二審上訴，原判決以上訴人未依據卷內訴訟資
料，具體指摘第一審判決認事用法有何違法之處，上訴未敘述具
體理由，因認其該部分第二審之上訴違背法律上之程式，予以駁
回，核屬刑事訴訟法第三百七十六條第一款之案件，既經第二審
判決，自不得上訴於第三審法院，上訴人竟復提起上訴，顯為法
所不許，應併予駁回。
據上論結，應依刑事訴訟法第三百九十五條前段，判決如主文。
中    華    民    國  九十九  年   十二   月    二    日
                      最高法院刑事第十庭
                          審判長法官  石  木  欽  
                                法官  洪  佳  濱  
                                法官  韓  金  秀  
                                法官  段  景  榕  
                                法官  周  煙  平  
本件正本證明與原本無異
                                      書  記  官  
中    華    民    國  九十九  年   十二   月    七    日
                                                      Q

司法院資訊處製作；財團法人民間司法改革基金會備份。
